臺灣高雄地方法院民事裁定
108年度消債更字第245號
聲  請  人  何政義  
0000000000000000

代  理  人  許飛陽  
上列當事人因消費者債務清理事件聲請更生，本院裁定如下：
    主  文
聲請人何政義自中華民國一百零八年九月十七日下午四時起開始
更生程序。
命司法事務官進行本件更生程序。
    理  由
一、按債務人不能清償債務或有不能清償之虞者，得依本條例所
    定更生或清算程序，清理其債務；債務人對於金融機構負債
    務者，在聲請更生或清算前，應向最大債權金融機構請求協
    商債務清償方案，或向其住、居所地之法院或鄉、鎮、市、
    區調解委員會聲請債務清理之調解；自債務人提出協商請求
    之翌日起逾30日不開始協商，或自開始協商之翌日起逾90日
    協商不成立，債務人得逕向法院聲請更生或清算；債務人於
    法院裁定開始更生程序或許可和解或宣告破產前，得向法院
    聲請清算；法院開始清算程序之裁定，應載明其年、月、日
    、時，並即時發生效力；法院開始更生或清算程序後，得命
    司法事務官進行更生或清算程序，必要時得選任律師、會計
    師或其他適當之自然人或法人1人為監督人或管理人，消費
    者債務清理條例（下稱消債條例）第3條、第151條第1項、
    第153條、第80條前段、第83條第1項、第16條第1項分別定
    有明文。
二、聲請意旨略以：伊有不能清償債務情事，前依消債條例規定
    ，向本院聲請調解債務清償方案，惟調解不成立。伊又未經
    法院裁定開始清算程序或宣告破產，爰聲請更生等語。
三、經查：
  ㈠聲請人前於民國108年6月4日提出債權人清冊，向本院聲請調
    解債務清償方案，經本院108年度司消債調字第274號受理，
    於108年6月24日調解不成立，聲請人於同日以言詞聲請更生
    等情，業經本院依職權調閱上開調解卷宗核閱無訛。
  ㈡聲請人於106年度至107年度均無申報所得，名下無財產；又
    聲請人為中度身心障礙，自陳自20多年前手骨斷後，即受雇
    於兄長何乙農，跟著兄長送貨，在車上幫忙注意車況、顧貨
    等雜工，每日工時4小時，每月收入約13,000元，現未領取
    任何補助與給付，勞保業於100年2月21日退保，健保投保單
    位為三民區公所等情，有財政部高雄國稅局106年至107年綜
    合所得稅各類所得資料清單及財產歸屬資料清單【本院108
    年度司消債調字第274號卷（下稱調卷）第14至16頁】、財
    產及收入狀況說明書（調卷第3至7頁）、債權人清冊（調卷
    第9頁）、戶籍謄本（本案卷第21頁）、勞工保險被保險人
    投保資料表（調卷第19頁）、個人商業保險查詢結果表（本
    案卷第34頁）、財團法人金融聯合徵信中心前置協商專用債
    權人清冊（調卷第11至13頁）、信用報告（本案卷第16至17
    頁）、高雄市政府社會局函（本案卷第29頁）、雇主出具之
    切結書（調卷第18頁）、收入切結書（本案卷第15頁）、身
    障證明（本案卷第19頁）、健保投保紀錄（本案卷第31頁）
    、勞動部勞動力發展署高屏澎東分署函（本案卷第30頁）等
    附卷可證。則在別無其他資料可認聲請人有其他收入之情形
    下，以其每月收入約13,000元核算現在償債能力之基礎，堪
    認妥適。
  ㈢關於聲請人個人日常必要支出部分，按債務人必要生活費用
    ，以最近一年衛生福利部或直轄市政府所公告當地區每人每
    月最低生活費一點二倍定之，本條例第64條之2第1項定有明
    文。本院參酌衛福部社會司所公告108年度高雄市最低生活
    費為13,099元，則聲請人每月最低生活所必需除有特殊情形
    並有證據證明者外，自宜以此之1.2倍即15,719元為度，始
    得認係必要支出。又聲請人陳稱於兄長所有房屋居住，客觀
    上無房屋費用支出，故於計算聲請人個人每月必要生活費時
    ，即應自前開已包括聲請人居住費用在內之每月最低生活費
    用中，扣除相當於房租支出所佔比例（大約為24.36％）。依
    此計算結果，聲請人每月之必要生活費應以11,890元為準【
    計算式：15,719－（15,719×24.36%）＝11,890】。聲請人主
    張每月必要支出約10,249元，低於本院計算之基準，尚屬合
    理。
  ㈣承上，聲請人目前每月收入13,000元，扣除個人必要支出10,
    249元後，剩餘2,751元，而聲請人目前負債總額為3,593,23
    4元（調卷第31至42頁、第49頁、第52頁，包括：台北富邦
    銀行、遠東銀行、台新銀行、滙誠第一資產管理股份有限公
    司、台新資產管理股份有限公司、萬榮行銷股份有限公司、
    金陽信資產管理股份有限公司、元大國際資產管理股份有限
    公司），以每月所餘逐年清償，至少須約109年（計算式：3
    ,593,234÷2,751÷12≒109）始能清償完畢，應認其已不能清
    償債務。此外，聲請人無擔保或無優先權之債務總額未逾1,
    200萬元，且無消債條例第6條第3項、第8條或第46條各款所
    定駁回更生聲請之事由存在。則聲請人聲請更生為有理由，
    應予准許，爰命司法事務官進行本件更生程序。
四、依消債條例第11條第1 項、第45條第1 項、第16條第1 項，
    裁定如主文。
中　　華　　民　　國　 108　　年　　9 　　月　　17　　日
              　　民事庭　　  法　官　陳宛榆
以上正本係照原本作成。
本裁定不得抗告。
中　　華　　民　　國　 108　　年　　9 　　月　　17　　日
  　                          書記官　何福添